臺灣高等法院刑事判決
110年度上訴字第2897號
上  訴  人  臺灣士林地方檢察署檢察官
上  訴  人  
即  被  告  游冠錤



選任辯護人  王崇宇律師
上列上訴人因被告詐欺等案件，不服臺灣士林地方法院110年度
訴字第34號，中華民國110年4月9日第一審判決（起訴案號：臺
灣士林地方檢察署109年度偵字第12577、13314號），提起上訴
，本院判決如下：
    主  文
原判決關於辛○○部分撤銷。
辛○○三人以上共同犯詐欺取財罪，共柒罪，各處有期徒刑陸月。
應執行有期徒刑壹年。
未扣案之犯罪所得新臺幣伍佰元沒收之，於全部或一部不能沒收
或不宜執行沒收時，追徵其價額。
    犯罪事實
一、辛○○、張祐彬（業經原審判決確定）於民國109年4月25日前
    之某時，參與真實姓名年籍不詳於「微信」通訊軟體暱稱「
    默默」、「外送茶」等不詳成年人所組成以詐欺犯罪為手段
    ，並具有持續性及牟利性之犯罪組織，而該詐欺集團分工，
    係由其他成員指示車手持金融卡至自動提款機提領被害人遭
    騙而存匯入款項，再將提領之款項交予該集團成員，以隱匿
    其等詐欺取財所得之金錢去向，各階段由不同成員分層負責
    ，分散風險，而由辛○○及張祐彬擔任取款車手，且以提領贓
    款1%作為報酬。辛○○、張祐彬均可預見其等上開行為，極可
    能係詐欺集團提領犯罪所得之行為，仍基於縱所提領、收取
    及交付之款項，為詐欺集團詐騙他人之犯罪所得及掩飾詐欺
    不法所得實際去向之加重詐欺取財、洗錢之不確定故意，應
    允負責上開工作，並分別於附表所示時間，先由詐騙集團成
    員撥打電話向附表所示之人，施以附表所示之詐術，使附表
    所示之人陷於錯誤，於附表所示時間匯款後，由詐騙集團成
    員「默默」、「外送茶」指示張祐彬至天母公園某處拿取裝
    有附表所示提款卡之香菸盒後，再透過通訊軟體telegram告
    知提款卡密碼與張祐彬，嗣張祐彬搭乘辛○○所騎乘車牌號碼
    000-000號重型機車，前往附表所示時地，並推由附表所示
    之提領人，領取附表所示金額後，張祐彬再將得手之全數贓
    款及提款卡交予暱稱「外送茶」之人，以此方式掩飾、隱匿
    特定犯罪所得之來源及去向。辛○○、張祐彬每人並獲取新臺
    幣（下同）500元之報酬。嗣因附表所示之人匯款後察覺有
    異而報警處理，經警調閱自動櫃員機之監視錄影畫面，始循
    線查獲上情。
二、案經附表所示之人訴由臺北市政府警察局士林分局報告臺灣
    士林地方檢察署檢察官偵查起訴。
    理  由
一、證據能力部分：
    本判決下列認定犯罪事實所憑被告以外之人於審判外所為之
    陳述（含書面供述），檢察官、被告及其辯護人於本院言詞
    辯論終結前均未聲明異議，本院審酌本案證據資料作成時之
    情況，核無違法取證或其他瑕疵，證據力亦無明顯過低之情
    形，且與待證事實具有關連性，認為以之作為證據為適當，
    依刑事訴訟法第159條之5規定，自均得作為證據。至非供述
    證據部分，檢察官、被告及其辯護人亦均不爭執證據能力，
    且均查無違反法定程序取得之情形，自亦有證據能力。
二、認定犯罪事實所憑之證據及理由：
  ㈠上開犯罪事實，業據被告辛○○於原審及本院審理中坦承不諱
    （見原審訴字卷第58、125頁及本院卷第111、172、173頁）
    ，並有同案被告張祐彬於原審中自承明確（見原審訴字卷第
    58、126頁），且有證人即告訴人丙○○、戊○○、丁○○、庚○○
    、己○○、乙○○及甲○○於警詢中指訴相符（見偵12577卷第61
    至65、69至77、81至82頁及偵13314卷第81至85、89至92、9
    5至99、103至105頁），並有新竹縣政府警察局新湖分局湖
    口派出所受理詐騙帳戶通報警示簡便格式表、臺南市政府警
    察局永康分局大橋派出所受理詐騙帳戶通報警示簡便格式表
    、高雄市政府警察局鼓山分局內惟派出所受理詐騙帳戶通報
    警示簡便格式表、基隆市警察局第四分局中華路分駐所受理
    詐騙帳戶通報警示簡便格式表、臺北市政府警察局士林分局
    天母派出所受理詐騙帳戶通報警示簡便格式表、桃園市政府
    警察局桃園分局青溪派出所受理詐騙帳戶通報警示簡便格式
    表、金融機構聯防機制通報單、自動櫃員機監視器錄影翻拍
    畫面、帳戶000000000000000號交易明細表、000000000000
    號交易明細表、重型機車261-EJJ車輛詳細資料報表在卷可
    稽（見偵12577卷第67、79、83、85至91頁及偵13314卷第23
    至31、43、61至67、87、93、97至101、103、107頁），足
    認被告辛○○前開出於任意性之自白均與事實相符，洵堪採信
    。
　㈡綜上所述，本件事證明確，被告辛○○之犯行可堪認定，均應
    依法論科。
三、論罪科刑：　
　㈠按現行組織犯罪防制條例於107年1月3日修正公布，其中第2
    條規定「本條例所稱犯罪組織，指3人以上，以實施強暴、
    脅迫、詐術、恐嚇為手段或最重本刑逾5年有期徒刑之刑之
    罪，所組成具有持續性或牟利性之有結構性組織。前項有結
    構性組織，指非為立即實施犯罪而隨意組成，不以具有名稱
    、規約、儀式、固定處所、成員持續參與或分工明確為必要
    。」本案雖無證據證明該詐欺集團有何具體名稱、固定處所
    等，惟依被告辛○○之供述，可認該集團乃分由各該人擔負一
    定之工作內容，於集團成員實施詐術而使附表所示之被害人
    遭詐騙依指示交付財物後，即由「默默」、「外送茶」指示
    被告辛○○、張祐彬提領款項，再依指示將領得款項交付「外
    送茶」，層層指揮，組織縝密，分工精細，自須投入相當之
    成本、時間，顯非為立即實施犯罪而隨意組成者，而已為有
    結構性之組織。再觀諸被告辛○○、張祐彬接受「默默」、「
    外送茶」之指示拿取提款卡後，即有附表所示之被害人於如
    附表所示之時間匯款款項，並旋即由被告辛○○、張祐彬領取
    並轉交，被告辛○○、張祐彬已參與完成各該次詐欺所得財物
    之收取或款項之提領，且有約定報酬，是以被告辛○○參與本
    案詐欺集團之時間、集團成員之分工、遂行詐欺犯行之獲利
    情形，堪認本案詐欺集團係以實施詐術為手段，具有持續性
    、牟利性之結構性組織，核與上開所定犯罪組織之定義相符
    。被告辛○○參與詐欺集團並負責擔任收款等工作，確該當參
    與犯罪組織之構成要件，要屬無疑。
　㈡次按洗錢防制法所稱洗錢，指下列行為：一、意圖掩飾或隱
    匿特定犯罪所得來源，或使他人逃避刑事追訴，而移轉或變
    更特定犯罪所得。二、掩飾或隱匿特定犯罪所得之本質、來
    源、去向、所在、所有權、處分權或其他權益者。三、收受
    、持有或使用他人之特定犯罪所得，洗錢防制法第2條定有
    明文。故行為人如有上揭各款所列洗錢行為者，即成立同法
    第14條第1項之洗錢罪。另過去實務認為，行為人對犯特定
    犯罪所得之財物或利益作直接使用或消費之處分行為，或僅
    將自己犯罪所得財物交予其他共同正犯，祇屬犯罪後處分贓
    物之行為，非本條例所規範之洗錢行為，惟依新法規定，倘
    行為人意圖掩飾或隱匿特定犯罪所得來源，而將特定犯罪所
    得直接消費處分，甚或交予其他共同正犯，而由共同正犯以
    虛假交易外觀掩飾不法金流移動，即難認單純犯罪後處分贓
    物之行為，應仍構成新法第2條第1或2款之洗錢行為（最高
    法院108年台上字第1744號判決意旨參照）。被告2人與共犯
    「默默」、「外送茶」及其等所屬詐欺集團成員，以上開所
    述層層轉交繳回詐欺財物及贓款之方式，隱匿其等詐欺所得
    去向，所為已切斷詐欺犯罪所得與當初犯罪行為之關聯性，
    足認被告主觀上有隱匿詐欺犯罪所得，以逃避國家追訴或處
    罰之意思，客觀上有隱匿詐欺犯罪所得去向之作用，揆諸前
    開說明，核與洗錢防制法第14條第1項一般洗錢罪之要件相
    合。
  ㈢另按行為人以一參與詐欺犯罪組織，並分工加重詐欺取財行
    為，同時觸犯參與犯罪組織罪及加重詐欺取財罪，雖其參與
    犯罪組織之時地與加重詐欺取財之時地，在自然意義上非完
    全一致，然二者仍有部分合致，且犯罪目的單一，依一般社
    會通念，認應評價為一罪方符合刑罰公平原則，應屬想像競
    合犯，如予數罪併罰，反有過度評價之疑，實與人民法律感
    情不相契合。再加重詐欺取財罪係侵害個人財產法益之犯罪
    ，其罪數計算，以被害人數、被害次數之多寡，決定其犯罪
    之罪數；核與參與犯罪組織罪之侵害社會法益，應以行為人
    所侵害之社會全體利益為準據，認定係成立一個犯罪行為，
    有所不同。是以倘若行為人於參與犯罪組織之繼續中，先後
    加重詐欺數人財物，因行為人僅為一參與組織行為，侵害一
    社會法益，應僅就首次犯行論以參與犯罪組織罪及加重詐欺
    取財罪之想像競合犯，而其後之犯行，乃為其參與組織之繼
    續行為，為避免重複評價，當無從將一參與犯罪組織行為割
    裂再另論一參與犯罪組織罪，而與其後所犯加重詐欺罪從一
    重論處之餘地。是核被告辛○○就附表編號1所示犯行（即其
    參與本案詐欺集團後首次實施加重詐欺取財、洗錢犯行），
    係犯組織犯罪防制條例第3條第1項後段之參與犯罪組織罪、
    刑法第339條之4第1項第2款之3人以上共同詐欺取財罪及洗
    錢防制法第14條第1項之一般洗錢罪；其就附表編號2至7所
    示犯行，均係犯刑法第339條之4第1項第2款之3人以上共同
    詐欺取財罪及洗錢防制法第14條第1項之一般洗錢罪。
　㈣按共同正犯之成立，祇須具有犯意之聯絡，行為之分擔，既
    不問犯罪動機起於何人，亦不必每一階段犯行，均經參與；
    又共同正犯之意思聯絡，原不以數人間直接發生者為限，即
    有間接之聯絡者，亦包括在內（最高法院34年上字第862號
    、77年台上字第2135號判例參照）；且其表示之方法，不以
    明示通謀為必要，即相互間有默示之合致，亦無不可；再共
    同實施犯罪行為之人，在合同意思範圍以內，各自分擔犯罪
    行為之一部，相互利用他人之行為，以達其犯罪之目的者，
    即應對於全部所發生之結果，共同負責；故共同正犯間非僅
    就其自己實施之行為負其責任，並在犯意聯絡之範圍內，對
    於其他共同正犯所實施之行為，亦應共同負責（最高法院32
    年上字第1905號判例參照）。而詐欺集團以電話行騙之犯罪
    模式，自蒐集人頭帳戶、撥打電話實施詐騙、指定被害人匯
    款帳戶、自人頭帳戶提領款項、取贓、分贓等階段，乃需由
    多人縝密分工方能完成。是於集團式之犯罪，原不必每一共
    犯均有直接聯繫，亦不必每一階段均參與，祇須分擔犯罪行
    為之一部，即應對於全部所發生之結果共同負責，且倘犯罪
    結果係因共同正犯之合同行為所致者，無論出於何人所加，
    在共同正犯間均應同負全部之責，並無分別何部分為孰人下
    手之必要。查本件係先由不詳詐欺集團成員致電附表所示之
    被害人使渠等陷於錯誤後，再分別由被告辛○○、張祐彬依據
    「默默」、「外送茶」之指示領取並交付款項後，再轉交「
    外送茶」。是被告辛○○、張祐彬所為乃該詐欺集團詐欺取得
    被害人財物之全部犯罪計劃之一部行為，終達成該詐欺集團
    詐欺取財之目的，其等自應就該詐欺集團所為之詐欺取財犯
    行同負全責，縱未全程參與、分擔，然詐欺集團成員本有各
    自之分工，或係負責撥打電話從事詐騙，或係負責提領款項
    及轉帳匯款之車手，或係負責招攬車手、收購帳戶之人，各
    成員就詐欺集團所實行之犯罪行為，既係分別參與整體犯罪
    計畫之一環，且與「默默」、「外送茶」等人之詐欺集團成
    員間有犯意之聯絡及行為之分擔，彼此相互利用他人之行為
    ，最終共同達成其等詐欺取財之目的，足認附表所示之犯行
    ，被告辛○○、張祐彬與「默默」、「外送茶」等詐欺犯罪集
    團成員間，應就其所參與附表所示之犯行同負全責，均為共
    同正犯。
　㈤被告辛○○與其餘詐欺集團成員以三人以上之方式詐騙附表編
    號1、6之告訴人，係分別基於單一之詐欺犯意，出於同一犯
    罪計畫，於密切接近之時地，接續為數個詐欺行為舉動，侵
    害同一性質之財產法益，各行為之獨立性極為薄弱，依一般
    社會健全觀念，在時間差距上，難以強行分開，在刑法評價
    上，以視為數個舉動之接續施行，合為包括之一行為予以評
    價，就上開詐騙附表編號1、6告訴人之財物，應論以接續犯
    一罪。
  ㈥被告辛○○就附表編號1所犯參與犯罪組織、三人以上共同犯詐
    欺取財、洗錢等罪，及其就附表編號2至7所犯三人以上共同
    犯詐欺取財及洗錢等罪行，雖然其犯罪時、地在自然意義上
    均非完全一致，但仍有部分合致，且犯罪目的單一，依一般
    社會通念，認均應評價為一行為方符合刑罰公平原則，屬一
    行為觸犯數罪名之想像競合犯，均依刑法第55條之規定，各
    從一重之三人以上共同犯詐欺取財罪處斷。起訴書就被告辛○○所犯法條雖漏未論及洗錢防制法第14條第1項之一般洗錢
    罪，惟此部分既與已起訴之加重詐欺取財等犯行間具有想像
    競合犯之裁判上一罪關係，本院自得併予審理。又犯洗錢防
    制法第14條、第15條之罪，在偵查或審判中自白者，減輕其
    刑，同法第16條第2項定有明文。經查，被告辛○○於原審及
    本院審理中均坦承本案洗錢之犯罪事實，爰依洗錢防制法第
    16條第2項規定，就其所犯洗錢防制法第14條第1項洗錢罪部
    分減輕其刑。
  ㈦被告辛○○就如附表編號1至7所犯數罪，犯意各別、行為互殊
    ，應予分論併罰。
  ㈧又按刑法第59條關於犯罪之情狀顯可憫恕，認科以最低刑度
    仍嫌過重者，得減輕其刑之規定，係立法者賦予審判者之自
    由裁量權，俾就具體之個案情節，於宣告刑之擇定上能妥適
    、調和，以濟立法之窮。是該條所謂犯罪之情狀，乃泛指與
    犯罪相關之各種情狀，自亦包含同法第57條所定10款量刑斟
    酌之事項，亦即該二法條所稱之情狀，並非有截然不同之領
    域。是於裁判上酌減其刑時，應就犯罪一切情狀（包括第57
    條所列舉之10款事項），予以全盤考量，審酌其犯罪有無可
    憫恕之事由（即有無特殊之原因與環境，在客觀上足以引起
    一般同情，以及宣告法定低度刑，是否猶嫌過重等等），以
    為判斷。查被告係輕度智能不足，且領有輕度身心障礙證明
    ，此有身心障礙證明、新北市市立聯合醫院診斷證明書影本
    各1件在卷可佐（見原審卷第71至74頁），而被告辛○○於本
    院審理中供述：係張祐彬給我5百元叫我載他過去領錢，我
    就和張祐彬一起去領錢，又我原來的和解金是向我媽媽的乾
    兒子借的，我領到的薪水一部份要先還給他，我下次再領到
    薪水就會還給被害人（見本院卷第172至174頁），且依本案
    於案發時之被告生活環境、輕度智能障礙因素、客觀之犯罪
    情節、造成之損害與被告主觀之智識能力、犯罪動機、惡性
    而論，倘依刑法第339條之4第1項第2款加重詐欺罪之最低法
    定本刑科處有期徒刑1年，猶嫌過重，不無情輕法重之虞，
    客觀上尚有情堪憫恕之處，爰依刑法第59條酌減其刑。
四、撤銷原判決之理由：
　㈠原審經審理結果，認被告犯罪事證明確，予以論罪科刑，固
    非無見。惟被告係輕度智能不足，且領有輕度身心障礙證明
    ，就本案全部犯罪情節觀之，尚非重大惡極，其犯罪之情狀
    顯可憫恕，有情輕法重之情形，已如前述，原審疏未引用刑
    法第59條酌減其刑，有罪刑不相當之虞，容有未當。雖檢察
    官上訴指原審量刑過輕，指摘原判決不當，為無理由，惟被
    告上訴請求從輕量刑，為有理由，自應由本院將原判決關於
    辛○○部分予以撤銷改判。
　㈡爰以行為人責任為基礎，審酌被告不思循正當途徑賺取財物
    ，竟貪圖不法利益，擔任詐騙集團提領款項之車手，便利詐
    騙集團取得詐欺所得，造成本件被害人之損失，同時使不法
    份子得以隱匿真實身分，減少遭查獲之風險，助長犯罪，破
    壞社會秩序及社會成員間之互信基礎甚鉅，行為實值非難，
    惟念及被告為身心障礙者，於本案犯行分工參與程度上，係
    擔任提領款項之車手，無具體事證顯示其係該犯罪團體之主
    謀或主要獲利者，亦非直接向告訴人或被害人施行詐術之人
    ，尚非處於詐欺集團核心地位，且其犯後均坦承犯行，及被
    告辛○○已與被害人丙○○、丁○○、乙○○達成調解，有原審調解
    筆錄各1 份在卷可佐（見原審卷第143 、144、186、187頁
    ），及尚未完全履行完畢之情事，暨考量其犯罪動機、目的
    、手段、被害人等受騙金額、參與犯罪之態樣、賠償被害人
    之款項，兼衡被告辛○○自陳高職肄業之智識程度、與祖父母
    同住、從事工地工作，月收入約1萬5000元至2萬3000元等一
    切情狀，分別量處如主文第2項所示之刑，並定其應執行之
    刑。
  ㈢沒收：　　
  1.按供犯罪所用、犯罪預備之物或犯罪所生之物，屬於犯罪行
    為人者，得沒收之；前二項之沒收，於全部或一部不能沒收
    或不宜執行沒收時，追徵其價額。刑法第38條第2項前段、
    第4項分別定有明文。查被告辛○○領取本件如附表所示之款
    項後獲得500元等語，業據被告供述在卷（見原審卷第141頁
    ），足認上開金額為其犯本案上開之罪之所得，爰依刑法第
    38條第2項前段、第4項之規定均宣告沒收，於全部或一部不
    能沒收或不宜執行沒收時，追徵其價額。
　⒉洗錢防制法第18條規定：「犯第14條之罪，其所移轉、變更
    、掩飾、隱匿、收受、取得、持有、使用之財物或財產上利
    益，沒收之；犯第15條之罪，其所收受、持有、使用之財物
    或財產上利益，亦同（第1項）。以集團性或常習性方式犯
    第14條或第15條之罪，有事實足以證明行為人所得支配之前
    項規定以外之財物或財產上利益，係取自其他違法行為所得
    者，沒收之（第2項）。對於外國政府、機構或國際組織依
    第21條所簽訂之條約或協定或基於互惠原則，請求我國協助
    執行扣押或沒收之案件，如所涉之犯罪行為符合第3條所列
    之罪，不以在我國偵查或審判中者為限（第3項）。」關於
    犯罪行為人犯洗錢防制法第14條之罪，其所掩飾之財物本身
    僅為洗錢之標的，難認係供洗錢所用之物，為本案洗錢犯罪
    構成要件事實前提，乃本罪之關聯客體，故洗錢行為之標的
    ，除非屬於前置犯罪之不法所得，自非本案洗錢犯罪之工具
    及產物，亦非洗錢犯罪所得，尤非違禁物，尚無從依刑法沒
    收規定予以宣告沒收，自應依洗錢防制法第18條第1項前段
    規定予以宣告沒收。此規定係採義務沒收主義，祇要合於前
    述規定，法院即應為相關沒收之諭知，然該洗錢行為之標的
    是否限於行為人者始得宣告沒收，法無明文，是倘法條並未
    規定「不問屬於犯罪行為人與否均沒收」時，自仍以屬於被
    告所有者為限，始應予沒收。本案被告被告辛○○所收取之款
    項，業經上繳詐欺集團，已非其所有，又不在其實際掌控中
    ，被告辛○○對其並無所有權及事實上管領權，依法自無從對
    其加以宣告沒收，附此敘明。
　㈣不予宣告強制工作之理由：
　⒈按行為人一行為觸犯組織犯罪防制條例第3條第1項後段之參
    與犯罪組織罪及刑法第339條之4第1項第2款之加重詐欺取財
    罪，依刑法第55條前段規定從一重之加重詐欺取財罪處斷而
    為科刑時，於有預防矯治其社會危險性之必要，且符合比例
    原則之範圍內，由法院依組織犯罪防制條例第3條第3項規定
    ，一併宣告刑前強制工作（最高法院刑事大法庭108年度台
    上大字第2306號裁定意旨參照）。而對參與犯罪組織及加重
    詐欺取財等罪之想像競合犯，有無命強制工作之必要，應審
    酌：本案行為是否屬以反覆從事同種類行為為目的，且犯罪
    所得係行為人恃為生活重要資源之常業性犯罪，而具有行為
    嚴重性；行為人過去有無參與犯罪組織、加重詐欺或與之具
    同質性之少年非行，或刑事前科紀錄，其發生之次數、密度
    等，是否彰顯行為人表現之危險性；行為人之生活能力、學
    識、職業經驗，是否足資為其復歸社會後，重營正常生活之
    基礎，助其檢束前非，而對其未來行為之改善具有期待可能
    性等情，予以綜合判斷。基於強制工作等保安處分，旨在彌
    補刑罰無法充分發揮、改善，行為人個人潛在危險性格之功
    能，造成犯罪防制網絡之破口；是以制裁犯罪之手段，關於
    刑罰與保安處分二者之選擇、取捨，屬立法範疇，雖我國立
    法者，未就加重詐欺罪設有強制工作特別規定；然於上開犯
    罪行為人而言，所犯數罪既依想像競合犯規定，從較重之加
    重詐欺罪處斷，則於裁量應否適用組織犯罪防制條例規定，
    對被告諭知強制工作時，允宜考量強制工作之保安處分性質
    ，僅屬刑罰之補充，審慎為之，以避免重疊而流於嚴苛（最
    高法院109年度台上字第1048號判決參照）。
　⒉被告本案參與詐騙集團之犯罪組織，係依「默默」、「外送
    茶」指示前往提款，本案雖提領7名告訴人之款項，致告訴
    人受有損害，然其非居於詐騙集團之核心支配角色，另衡諸
    被告從事工地工作，月收入約1萬5000元至2萬3000元，足徵
    被告有正常工作謀生之能力，而難認被告有遊蕩、懶惰成習
    而犯罪之情況，且被告本案所受宣告之刑期，非不能對其產
    生懲儆矯正之效果，故無從認定非使被告強制工作，無其他
    方法得以教化被告，以防免其未來對於社會危險性，因認對
    被告所宣告之有期徒刑，應已足收教化及預防、矯治之目的
    ，尚無併予宣告強制工作之必要，爰依前開裁定意旨，不併
    予宣告強制工作。
據上論斷，應依刑事訴訟法第369條第1項前段、第364條、第299
條第1項前段，判決如主文（依刑事裁判簡化原則，僅記載程序
條文）。
本案經檢察官郭千瑄提起公訴，檢察官吳昭瑩提起上訴，檢察官
劉斐玲到庭執行職務。
中　　華　　民　　國　　110 　年　　11　　月　　23　　日
　　　　　　      刑事第七庭  審判長法　官  孫惠琳
　　　　　　　　　　　　　　　　　  法　官  王惟琪
　　　　　　　　　　　　　　　　　  法　官  連雅婷
以上正本證明與原本無異。
如不服本判決，應於收受送達後20日內向本院提出上訴書狀，其
未敘述上訴之理由者並得於提起上訴後20日內向本院補提理由書
（均須按他造當事人之人數附繕本）「切勿逕送上級法院」。
                                    書記官  潘文賢
中　　華　　民　　國　　110 　年　　11　　月　　23　　日
附錄本案論罪科刑法條全文：
組織犯罪防制條例第3條
發起、主持、操縱或指揮犯罪組織者，處 3 年以上 10 年以下
有期徒刑，得併科新臺幣 1 億元以下罰金；參與者，處 6 月以
上 5 年以下有期徒刑，得併科新臺幣 1 千萬元以下罰金。但參
與情節輕微者，得減輕或免除其刑。
具公務員或經選舉產生之公職人員之身分，犯前項之罪者，加重
其刑至二分之一。
犯第 1 項之罪者，應於刑之執行前，令入勞動場所，強制工作
，其期間為 3 年。
前項之強制工作，準用刑法第 90 條第 2 項但書、第 3 項及第
98 條第 2 項、第 3 項規定。
以言語、舉動、文字或其他方法，明示或暗示其為犯罪組織之成
員，或與犯罪組織或其成員有關聯，而要求他人為下列行為之一
者，處 3 年以下有期徒刑，得併科新臺幣 3 百萬元以下罰金：
一、出售財產、商業組織之出資或股份或放棄經營權。
二、配合辦理都市更新重建之處理程序。
三、購買商品或支付勞務報酬。
四、履行債務或接受債務協商之內容。
前項犯罪組織，不以現存者為必要。
以第 5 項之行為，使人行無義務之事或妨害其行使權利者，亦
同。
第 5 項、第 7 項之未遂犯罰之。
洗錢防制法第14條第1 項
有第2 條各款所列洗錢行為者，處7 年以下有期徒刑，併科新臺
幣5 百萬元以下罰金。
中華民國刑法第339 條之4 第1 項第2 款
犯第339 條詐欺罪而有下列情形之一者，處1 年以上7 年以下有
期徒刑，得併科1 百萬元以下罰金：
二、三人以上共同犯之。
　　
附表：
編號 告訴人 詐騙時間、方式 匯款時間 匯款金額 匯入帳戶 提領人 提領時間 提領地點 提領金額  1 丙○○ 佯稱網路購物作業疏忽誤升級成VIP會員需至ATM 操作取消。 109 年4 月25日17時44分許 29,985元 000-000000000000 辛○○ 109 年4月25日17時54分許 臺北市○○區○○路 000號 7-11超商 2萬元    109 年4 月25日17時17分許 29,985元 000-000000000000 張祐彬 109 年4月25日17時29分、30分許  2 萬元、 9千元  2 戊○○ 佯稱網路內部對帳出錯需至ATM 操作確認身份。 109 年4 月25日17時44分許 8,985元 同上 辛○○ 109 年4月25日17時55分許 同上 1萬8千元  3 丁○○ 佯稱網路購物作業疏忽誤升級成VIP會員需至ATM 操作取消。 109 年4 月25日19時21分許 61,123元 同上 辛○○ 109 年4月25日19時37分、38分許 臺北市○○區○○路 000號合庫商銀 2 萬元、1萬元       張祐彬 109 年4月25日19時30分、32分許  2 萬元、1萬2 千元  4 庚○○ 佯稱欲出售商品使庚○○陷於錯誤而匯款。 109 年4 月25日13時6 分許 12,060元 同上 張祐彬 109 年4月25日14時35分許 臺北市○○區○○○路 00巷 00 ○0 號全家超商天山店 1萬2千元  5 己○○ 佯稱欲出售商品使己○○陷於錯誤而匯款。 109 年4 月25日16時4 分許 11,000元 同上 張祐彬 109 年4月25日16時16分許  1萬1千元  6 乙○○ 佯稱網路購物價格設定錯誤，需至ATM 辦理取消。 109 年4 月25日16時28分許 49,985元  辛○○ 109 年4月25日16時35分、36分許  2 萬元、2萬元、1 萬元    109 年4 月25日16時30分 36,163元（起訴疏漏未記載此部分金額，經檢察官當庭更正）       7 甲○○ 佯稱欲出售商品使甲○○陷於錯誤而匯款。 109 年4 月25日16時46分許 12,060元  同上 張祐彬 109 年4月25日16時50分許、51分許 臺北市○○區○○路 0 段00 號全家超商-新蘭雅店 2 萬元、2萬元、8 千元